Config:
  hfst:
    Gen: ../../../src/generator-gt-norm.hfst
    Morph: ../../../src/analyser-gt-norm.hfst
#  xerox:
#    Gen: ../../../src/generator-gt-norm.xfst
#    Morph: ../../../src/analyser-gt-norm.xfst
#    App: lookup

Tests:


  Noun - kiärun: # 2B
    kiärun+N+Sg+Nom: kiärun 
    kiärun+N+Sg+Gen: kiärrun
    kiärun+N+Sg+Acc: kiärrun
    kiärun+N+Sg+Ill: kiärunân
    kiärun+N+Sg+Loc: kiärunist
    kiärun+N+Sg+Com: kiärunáin
    kiärun+N+Sg+Abe: kiärrunttáá
    kiärun+N+Ess: kiärunin
    kiärun+N+Par: kiärunid
    kiärun+N+Pl+Nom: kiäruneh
    kiärun+N+Pl+Gen: kiärunij
    kiärun+N+Pl+Acc: kiärunijd
    kiärun+N+Pl+Ill: kiärunáid
    kiärun+N+Pl+Loc: kiärunijn
    kiärun+N+Pl+Com: kiärunijguin
    kiärun+N+Pl+Abe: kiärunijttáá
